臺灣臺南地方法院刑事判決
109年度交易字第1181號
公  訴  人  臺灣臺南地方檢察署檢察官
被      告  王清雲


上列被告因公共危險案件，經檢察官提起公訴（109年度偵字第2
1509號），被告就被訴事實為有罪之陳述，本院裁定改依簡式審
判程序審理，判決如下：
    主  文
王清雲犯駕駛動力交通工具而吐氣所含酒精濃度達每公升零點二
五毫克以上之罪，累犯，處有期徒刑拾月。
    犯 罪 事 實 及 理 由
一、被告王清雲所犯係死刑、無期徒刑、最輕本刑為3年以上有
    期徒刑以外之罪，亦非高等法院管轄第一審案件，且被告於
    本院準備程序中，已就被訴事實為有罪之陳述，經告知簡式
    審判程序之旨後，檢察官、被告對本件改依簡式審判程序審
    理均表示同意，經本院依刑事訴訟法第273條之1第1項規定
    ，裁定本件以簡式審判程序加以審理，合先敘明。
二、本件犯罪事實及證據，除就證據部分增列：「被告於本院準
    備程序及審理中之自白」外，餘均引用檢察官起訴書之記載
    （如附件）。
三、核被告所為，係犯刑法第185條之3第1項第1款之駕駛動力交
    通工具而吐氣所含酒精濃度達每公升0.25毫克以上之罪。又
    被告有起訴書犯罪事實欄所載之前案科刑判決及執行完畢乙
    情，有臺灣高等法院被告前案紀錄表在卷可按，其受徒刑之
    執行完畢後，5年以內故意再犯本件有期徒刑以上之罪，為
    累犯，本院審酌被告構成累犯之前案為公共危險罪，竟於前
    案執行完畢後3個月餘，再犯公共危險罪，顯見其刑罰反應
    力薄弱，自我控管之能力欠缺，主觀上惡性非輕，爰參酌司
    法院釋字第775號解釋意旨，依刑法第47條第1項之規定，加
    重其刑。
四、爰審酌被告有4次公共危險前科（①臺灣高雄地方法院以104
    年度交簡字第2800號判決判處有期徒刑2月確定，②臺灣橋頭
    地方法院以107年度交簡字第2120號判決判處有期徒刑4月，
    併科罰金新臺幣〈下同〉3萬元確定，③臺灣橋頭地方法院以10
    7年度交簡字第2237號判決判處有期徒刑6月，併科罰金6萬
    元確定，④臺灣橋頭地方法院以108年度審交易字第2號判決
    判處有期徒刑8月確定），有前引被告前案紀錄表附卷可憑
    ，詎不知悔改，其明知酒精成分對人之意識、控制能力具有
    不良影響，超量飲酒後會導致對週遭事務之辨識及反應能力
    較平常狀況薄弱，因而酒後騎車在道路上行駛，對一般往來
    之公眾及駕駛人自身皆具有高度危險性，猶漠視自己安危，
    更枉顧法律禁止規範與公眾道路通行之安全，仍酒後騎乘普
    通重型機車在道路行駛，為警測得其飲酒後吐氣所含酒精濃
    度高達每公升0.96毫克，所為應予非難，並考量被告犯後坦
    認犯行，未肇事致他人受有傷害，兼衡其自陳高中肄業之教
    育程度，未婚、無子女，目前從事鐵工，月收入約4至5萬元
    ，現與母親、弟弟同住（見院卷第55頁）等一切情狀，量處
    如主文所示之刑，以資懲儆。
五、依刑事訴訟法第299條第1項前段、第273條之1第1項、第310
    條之2、第454條第2項，刑法第185條之3第1項第1款、第47
    條第1項，刑法施行法第1條之1第1項，判決如主文。
本案經檢察官白覲毓提起公訴，檢察官鄭聆苓到庭執行職務。　
中　　華　　民　　國　　110 　年　　1 　　月　　25　　日
                  刑事第十五庭  法  官  張婉寧
以上正本證明與原本無異。
如不服本判決應於收受本判決後20日內向本院提出上訴書狀，並
應敘述具體理由。其未敘述上訴理由者，應於上訴期間屆滿後20
日內向本院補提理由書狀（均須按他造當事人之人數附繕本）「
切勿逕送上級法院」。 
　　　　　　　　　　　　　　　　書記官  蔡雅惠　　
中　　華　　民　　國　　110 　年　　1 　　月　　26　　日

附錄論罪科刑法條：
中華民國刑法第185條之3
駕駛動力交通工具而有下列情形之一者，處2年以下有期徒刑，
得併科20萬元以下罰金：
一、吐氣所含酒精濃度達每公升零點二五毫克或血液中酒精濃度
    達百分之零點零五以上。
二、有前款以外之其他情事足認服用酒類或其他相類之物，致不
    能安全駕駛。
三、服用毒品、麻醉藥品或其他相類之物，致不能安全駕駛。
因而致人於死者，處3年以上10年以下有期徒刑；致重傷者，處1
年以上7年以下有期徒刑。
曾犯本條或陸海空軍刑法第54條之罪，經有罪判決確定或經緩起
訴處分確定，於五年內再犯第1項之罪因而致人於死者，處無期
徒刑或5年以上有期徒刑；致重傷者，處3年以上10年以下有期徒
刑。

附件：
臺灣臺南地方檢察署檢察官起訴書
                                    109年度偵字第21509號
　　被　　　告　王清雲　男　25歲（民國00年0月00日生）
　　　　　　　　　　　　住○○市○○區○○里00鄰○○路0
　　　　　　　　　　　　段000號
　　　　　　　　　　　　國民身分證統一編號：Z000000000號
上列被告因公共危險案件，業經偵查終結，認應提起公訴，茲將
犯罪事實及證據並所犯法條分敘如下：
　　　　犯罪事實
一、王清雲前於民國107年間因公共危險案件，經臺灣橋頭地方
    法院分別判處有期徒刑4月、6月、8月確定，經判處有期徒
    刑4月、6月確定之部分定應執行有期徒刑9月確定，於107年
    12月26日入監執行並接續執行，於109年1月16日縮短刑期假
    釋出監，於109年8月3日交付保護管束期滿，視為執行完畢
    。猶不知悛悔，於109年11月13日上午11時許，在高雄市茄萣
    區某處飲用啤酒後，明知其吐氣酒精濃度已達無法安全駕駛動
    力交通工具之程度，仍基於酒後駕駛動力交通工具之犯意，於
    同日20時許騎乘車號000-0000號普通重型機車上路，於同日20
    時35分許，行經臺南市○○區○○路000號前為警攔查，於同日20
    時51分許，檢測其吐氣後所含酒精濃度，達每公升0.96毫克，
    始查得上情。
二、案經臺南市政府警察局第二分局報告偵辦。
　　　　證據並所犯法條
一、上揭犯罪事實，業據被告王清雲於警詢及偵查中坦承不諱，
    並有臺南市政府警察局第二分局海安所酒駕公共危險當事人
    酒精紀錄、臺南市政府警察局舉發違反道路交通管理事件通知單
    、呼氣酒精測試器檢定合格證書各1份及現場照片2張附卷可
    稽，足認被告自白與事實相符，其犯嫌應堪認定。
二、核被告所為，係犯刑法第185條之3第1項第1款之公共危險罪
    嫌。又被告曾有如犯罪事實欄所載之論罪科刑及執行完畢情形
    ，有全國刑案資料查註表1份在卷足參，其前受有期徒刑執行完
    畢後，5年以內故意再犯本件有期徒刑以上之罪，為累犯，請
    依司法院釋字第775號解釋意旨裁量是否加重最低本刑。並請
    審酌被告曾多次酒後駕車，其對於道路交通公共安全之漠視
    可見一斑，請從重量刑，以示儆懲。
三、依刑事訴訟法第251條第1項提起公訴。
　　此　致
臺灣臺南地方法院
中　　華　　民　　國　 109　　年　　11　　月　　27　　日
　　　　　　　　　　　　　    檢 察 官  白　覲　毓
本件證明與原本無異
中　　華　　民　　國　 109　　年　　12　　月　　 4 　 日
　　　　　　　　　　　　　　　書 記 官　黃　瑀　謙
（本院按下略）